【裁判字號】    92,交訴,3
【裁判日期】    920227
【裁判案由】    過失致死
【裁判全文】
臺灣屏東地方法院刑事判決                            九十二年度交訴字第三號
    公  訴  人  臺灣屏東地方法院檢察署檢察官
    被      告  甲○○
右列被告因過失致死案件，經檢察官提起公訴（九十一年度偵字第六四八一號），本
院判決如左：
    主  文
甲○○因過失致人於死，處有期徒刑捌月。
    事  實
一、甲○○考領有普通小型車駕駛執照，於民國九十一年三月十二日上午十時許，駕
    駛車牌Ｄ六─四四五六號自用小客車，沿屏東縣萬巒鄉○○村○○路由西南往東
    北方向行駛，途經該路與光復路交岔口，本應注意車輛行至無號誌交岔路口，支
    線道車應暫停讓幹線道車先行，且依當時為日間自然光線、視距良好、路面無障
    礙物等情形，並無不能注意之情事，竟疏於注意，即貿然駛出路口，致與林進興
    所騎乘，沿光復路由北往南行駛之ＰＢＯ—八○九號重型機車發生擦撞，林進興
    人車倒地，受有頸椎第三至六節嚴重損傷、四肢全癱等傷害，甲○○於肇事後犯
    罪未被發覺前，即委託他人報案，並向到場處理車禍之警員承認肇事，自首犯罪
    ，接受裁判；林進興經送醫後，延至同年四月二十五日，因吸入性肺炎、敗血性
    休克不治死亡。
二、案經屏東縣警察局內埔分局報請臺灣屏東地方法院檢察署檢察官偵查起訴。
    理  由
一、訊之被告甲○○雖承認於右揭時地駕車與林進興發生擦撞之事實，惟辯稱：我是
    停在路口，林進興要超越邱桂山的車子，是他自己來撞我的車，我認為我的過失
    比較小，林進興超車未注意前方，才撞上我的汽車，為肇禍主因云云（本院審理
    筆錄及被告答辯狀參照）。惟查，右揭事實，已有道路交通事故調查報告表、現
    場圖及照片在卷可稽，林進興因本件車禍受傷死亡，亦經檢察官督同法醫師相驗
    屬實，制有相驗筆錄、驗斷書及相驗屍體證明書在卷可憑。
二、按車輛行至無號誌之交岔路口，支線道車應暫停讓幹線道車先行，道路交通安全
    規則第一百零二條第二款前段定有明文。本件被告雖堅稱案發當時其所駕駛之小
    客車係停在路口，然就車禍現場圖及照片以觀，被告車輛之位置，車頭部分約在
    光復路南向慢車道與快車道分隔線上，車身則全部佔用在慢車道上（現場圖小客
    車之大小比例不甚正確，應參酌現場照片相互比對），完全阻擋慢車道之行車空
    間，顯非如被告所稱之「路口」，其未依規定停車，讓幹道車先行，實甚灼然。
    且肇事當時，現場為日間自然光線、視距良好、路面無障礙物等情，亦有現場照
    片在卷可按，並無不能注意之情事，茲被告竟疏於注意，致肇車禍，顯有過失。
三、本件車禍經台灣省高屏澎區車輛行車事故鑑定委員會及台灣省車輛行車事故覆議
    鑑定委員會鑑定結果，亦均認被告未讓道車先行為肇事主因，有高屏澎鑑字第九
    一○九二四號鑑定意見書及九十一年八月十九日府覆議字第九一一五○九號函各
    一份附卷可考，被告所辯顯係卸責之詞，非可採信。其駕車肇事之過失行為，與
    被害人林進興受傷死亡之結果間，具有相當因果關係，縱認林進興駕駛機車未注
    意車前狀況，對於車禍之發生亦有疏失，然並不影響被告過失責任之成立，被告
    犯行堪以認定。
四、核被告所為，係犯刑法第二百七十六條第一項之過失致人於死罪，被告於肇事後
    犯罪未被發覺前，即委託他人報案，並向到場處理車禍之警員承認肇事，自首犯
    罪並接受裁判，已據承辦員警廖竣名到庭結證屬實，應依同法第六十二條規定減
    輕其刑。審酌被告駕車疏忽肇禍致人死亡，犯後仍不思悔悟，將大部分肇事責任
    推給被害人林進興，態度不佳，且案發迄今仍未與被害人一方達成民事和解，補
    償被害人損失等一切情狀，量處如主文所示之刑。
據上論斷，應依刑事訴訟法第二百九十九條第一項前段，刑法二百七十六條第一項、
第六十二條，罰金罰鍰提高標準條例第一條前段判決如主文。
中      華      民      國      九十二      年      二      月  二十七  日
                                      臺灣屏東地方法院交通法庭
                                          法  官  洪清安
右正本證明與原本無異。
如不服本判決應於收受本判決送達後十日內向本院提出上訴書狀，其未敘述上訴理由
者，並得於提起上訴後十日內向本院補提理由書狀（均須按他造當事人之人數附繕本
 ）「切勿逕送上級法院」
                                          書記官  張儷薾
中      華      民      國      九十二      年      二      月  二十七  日
附錄本判決論罪之法條：
刑法二百七十六條第一項
因過失致人於死者，處二年以下有期徒刑、拘役或二千元以下罰金。


司法院資訊處製作；財團法人民間司法改革基金會備份。
